臺灣橋頭地方法院刑事裁定　
111年度聲字第287號
聲  請  人  臺灣橋頭地方檢察署檢察官
受  刑  人  鄒芳芸



上列聲請人因受刑人數罪併罰有二裁判以上，聲請定其應執行
之刑（111年執聲字第183號），本院裁定如下：
    主    文
鄒芳芸因犯如附表所示各罪所處之刑，應執行拘役壹佰貳拾日，
如易科罰金，以新臺幣壹仟元折算壹日。
    理    由
一、聲請意旨略以：受刑人鄒芳芸因犯竊盜罪，先後經判決確定
    各如附表，應依刑法第50條、第53條及第51條第6款規定定
    其應執行刑，並諭知易科罰金之折算標準，爰依刑事訴訟法
    第477條第1項規定聲請裁定等語。
二、按裁判確定前犯數罪者，併合處罰之；數罪併罰，有二裁判
    以上者，依第51條之規定，定其應執行之刑；數罪併罰，分
    別宣告其罪之刑，宣告多數有期徒刑者，於各刑中之最長期
    以上，各刑合併之刑期以下，定其刑期。但不得逾30年；宣
    告多數拘役者，比照前款定其刑期。但不得逾120日，刑法
    第50條第1項前段、第53條、第51條第5款、第6款分別定有
    明文。次按同一被告所犯數罪倘均為最早判決確定日前所犯
    者，即合乎定應執行刑之要件，與各罪是否已執行完畢無關
    。縱其中一罪已先執行完畢，亦不影響檢察官得就各罪聲請
    合併定其應執行刑（最高法院104年度台抗字第406號裁定要
    旨參照）。
三、查受刑人因犯如附表所示各罪，經法院分別判處如附表所示
    之刑，均已確定在案，有各該判決書及臺灣高等法院被告前
    案紀錄表在卷可稽。茲檢察官聲請定其應執行之刑，本院審
    核受刑人所犯如附表編號4至9所示之罪係於最先判決確定日
    即附表編號1至3所示判決確定日前為之，檢察官向犯罪事實
    最後判決之法院即本院聲請定其應執行之刑，本院審核認為
    正當，應定其應執行之刑。復審酌受刑人所犯如附表所示各
    罪均為竊盜之罪質及各罪實施之時間間距，兼衡以受刑人個
    人之應刑罰性及所犯各罪對於社會之整體危害程度、法定拘
    役定應執行刑之上限等情狀，定其應執行刑如主文所示，併
    諭知易科罰金之折算標準。至受刑人所犯如附表編號1至3所
    示之罪，雖已執行完畢，惟徵諸前揭說明，仍應先定其應執
    行之刑，再於檢察官執行時扣除已執行之部分。
四、爰依刑事訴訟法第477條第1項，刑法第50條第1項前段、第5
    3條、第51條第6款、第41條第1項前段，裁定如主文。
中　　華　　民　　國　　111 　年　　4 　　月　　1 　　日
                  刑事第七庭      法  官  黄筠雅
以上正本證明與原本無異。
如不服本裁定，應於收受送達後5 日內向本院提出抗告狀。
中　　華　　民　　國　　111 　年　　4 　　月　　1 　　日
　　　　　　　　　　　　　　　　　書記官　郭力瑋　　　
附表：受刑人鄒芳芸定應執行刑案件一覽表
編號 罪名 宣告刑 犯罪日期（民國） 偵查機關 最後事實審   確定判決   得否易科罰金 備註      法院 案號 判決日期（民國） 法院 案號 確定日期（民國）   1 竊盜 拘役40日，如易科罰金，以新臺幣(下同)1,000元折算1日 110年1月22日 臺灣屏東地方檢察署（下稱屏東地檢）110年度偵字第2083號等 臺灣屏東地方法院(下稱屏東地院) 110年度簡字第486號 110 年3月31日 屏東地院 110年度簡字第486號 110 年6月29日 是 屏東地檢110年度執字第3433號(編號1至3曾定應執行拘役90日，執行完畢，編號1至7經定應執行拘役120日) 2 竊盜 拘役40日，如易科罰金，以1,000元折算1日 110年1月30日 屏東地檢110年度偵字第2083號等 屏東地院 110年度簡字第486號 110 年3月31 屏東地院 110年度簡字第486號 110 年6月29日 是 屏東地檢110年度執字第3433號(編號1至3曾定應執行拘役90日，執行完畢，編號1至7經定應執行拘役120日) 3 竊盜 拘役30日，如易科罰金，以1,000元折算1日 110年3月12日 屏東地檢110年度偵字第2083號等 屏東地院 110年度簡字第486號 110 年3月31 屏東地院 110年度簡字第486號 110 年6月29日 是 屏東地檢110年度執字第3433號(編號1至3曾定應執行拘役90日，執行完畢，編號1至7經定應執行拘役120日) 4 竊盜 拘役55日，如易科罰金，以1,000元折算1日 110年4月9日 臺灣橋頭地方檢察署(下稱橋頭地檢)110 年度速偵字第667 號 本院 110年度簡字第 784號 110年7月9日 本院 110年度簡字第 784號 110 年9月17 日 是 橋頭地檢110 年度執字第3870號(編號1至7經定應執行拘役120日) 5 竊盜 拘役50日，如易科罰金，以1,000元折算1日 109 年12月2日 臺灣高雄地方檢察署(下稱高雄地檢)110年度偵字第2679號等 臺灣高雄地方法院(下稱高雄地院) 110年度簡字第 2563號 110年9月9日 高雄地院 110年度簡字第 2563號 110年10月13日 是 高雄地檢110 年度執字第7654號(編號1至7經定應執行拘役120日) 6 竊盜 拘役20日，如易科罰金，以1,000元折算1日 109 年12月2日 高雄地檢110年度偵字第2679號等 高雄地院 110年度簡字第 2563號 110年9月9日 高雄地院 110年度簡字第 2563號 110 年10月13日 是 高雄地檢110 年度執字第7654號(編號1至7經定應執行拘役120日) 7 竊盜 拘役55日，如易科罰金，以1,000元折算1日 110年4月15日 高雄地檢110年度偵字第13456號 高雄地院 110年度簡字第2398號 110年9月24日 高雄地院 110年度簡字第2398號 110 年10月27 日 是 高雄地檢110 年度執字第7400號(編號1至7經定應執行拘役120日) 8 竊盜 拘役40日，如易科罰金，以1,000元折算1日 110 年4月6日 橋頭地檢110年度偵字第7919號 本院 110年度簡字第1411號 110 年12月23日 本院 110年度簡字第1411號 111年1月20日 是 橋頭地檢111年度執字第800號 9 竊盜 拘役40日，如易科罰金，以1,000元折算1日 110年4月8日 橋頭地檢110 年度偵字第5084號 本院 110 年度簡字第1678號 110 年12月21 日 本院 110 年度簡字第1678號 111年2月8日 是 橋頭地檢111 年度執字第961號